【裁判字號】    98,易,1073
【裁判日期】    980429
【裁判案由】    毒品危害防制條例
【裁判全文】
臺灣臺中地方法院刑事判決              98年度易字第1073號
公  訴  人  臺灣臺中地方法院檢察署檢察官
被      告  乙○○
上列被告因毒品危害防制條例案件，經檢察官提起公訴（98年度
毒偵字第222號），本院判決如下：
    主  文
乙○○施用第二級毒品罪，處有期徒刑肆月，如易科罰金，以新
臺幣壹仟元折算壹日，扣案之第二級毒品甲基安非他命拾包（合
計毛重拾點伍公克）沒收銷燬之、吸食器壹個沒收；又持有
第一級毒品，處有期徒刑月，如易科罰金，以新臺幣壹仟元折
算壹日，扣案之第一級毒品海洛因合計淨重壹點公克沒收銷燬
之、空包裝袋拾伍個沒收。應執行有期徒刑陸月，如易科罰金，
以新臺幣壹仟元折算壹日，扣案之第一級毒品海洛因合計淨重壹
點公克、第二級毒品甲基安非他命拾包（合計毛重拾點伍
公克）沒收銷燬之、空包裝袋拾伍個、吸食器壹個均沒收。
    事  實
一、乙○○前因施用毒品案件，經送觀察、勒戒後，認無繼續施
    用毒品傾向，於民國97年2月27日執行完畢釋放出所，詎仍
    不知戒絕，復基於施用第二級毒品之犯意，於97年12月20日
    凌晨2時許，在其位於臺中市北屯區○○○路○段182巷20號
    10樓居處，以將第二級毒品甲基安非他命置於玻璃球內燒烤
    後吸食煙霧之方式，施用第二級毒品甲基安非他命1次；另
    基於持有第一級毒品海洛因之犯意，於97年12月19日晚上某
    時，在臺中縣大里市之某遊戲場，向姓名年籍不詳、綽號「
    阿狗」之成年男子購買第一級毒品海洛因3包（拆封實際包
    數為12小包，合計淨重1.30公克）後，即予以非法持有。嗣
    於97年12月20日下午2時30分許，在上址居處為警緝獲，並
    扣得第一級毒品海洛因3包（拆封實際包數為12包，共計淨
    重1.30公克）、第二級毒品甲基安非他命10包（合計毛重33
    .5 公克）及其所有供施用甲基安非他命使用之吸食器1個。
二、案經臺中縣警察局太平分局報告臺灣臺中地方法院檢察署檢
    察官偵查起訴。
    理  由
壹、程序部分：
一、按除簡式審判程序、簡易程序及第376條第1款、第2款所列
    之罪之案件外，第一審應行合議審判，刑事訴訟法第284條
    之1定有明文；次按最重本刑為3年以下有期徒刑、拘役或專
    科罰金之罪，亦為刑事訴訟法第376條第1款所明定。
二、查本件被告涉違反毒品危害防制條例第10條第2項之施用第
    二級毒品罪、第11條第1項之持有第一級毒品罪，其最重本
    刑為3年以下有期徒刑，依上開規定，自毋庸行合議審判，
    合先敘明。
貳、實體部分：
一、證據能力部分：
    現行刑事訴訟法為保障被告之反對詰問權，排除具有虛偽危
    險性之傳聞證據，以求實體真實之發見，於該法第159條第1
    項明定被告以外之人於審判外之言詞或書面陳述，除法律有
    規定者外，不得作為證據。本件檢察官、被告於本院審理程
    序中，並未就本案卷內證據資料之證據能力提出爭執，且迄
    於言詞辯論終結前，均未主張有刑事訴訟法第159條第1項不
    得為證據之情形，應認均已同意本案卷內之證據資料均得作
    為本案證據，且經本院審酌後，認無不適當之情形，是本案
    卷內之證據均有證據能力，合先敘明。
二、認定犯罪事實所根據的證據及理由：
  (一)被告乙○○於本院審理中坦白承認確有於上開時、地，施用
    第二級毒品甲基安非他命1次及持有第一級毒品海洛因之事
    實，核為被告為警查獲採尿送驗結果呈甲基安非他命陽性反
    應相符，此有真實姓名對照表、中山醫學大學附設醫院檢驗
    科藥物檢測中心98年1月1日實驗編號0000000號尿液檢驗報
    告各1份附卷可憑，被告自白與事實相符，應堪採信。
  (二)有第一級毒品海洛因12包、第二級毒品甲基安非他命10包及
    吸食器1個扣案可佐；又上開第一級毒品經送法務部調查局
    鑑定結果，確含第一級毒品海洛因成分，合計淨重1.30公克
    （空包裝袋總重2.16公克），此有該局濫用藥物實驗室98年
    2月16日調科壹字第09823004450號鑑定書1份附卷可憑；上
    開第二級毒品經警初步檢驗結果，亦呈甲基安非他命反應，
    亦有初步檢驗報告存卷可參。
  (三)被告前因施用毒品案件，曾受如事實欄所載之觀察、勒戒執
    行完畢後釋放，有臺灣高等法院被告前案紀錄表、全國施用
    毒品案件紀錄表各1份在卷可參，足認被告於前開觀察、勒
    戒執行完畢後釋放5年內，再犯本件施用第二級毒品罪無訛
    。
  (四)本件事證明確，被告犯行洵堪認定。
三、論罪科刑的理由：
  (一)按海洛因、甲基安非他命分屬毒品危害防制條例第2條第2項
    第1款、第2款所稱之第一級、第二級毒品，不得非法持有、
    施用。核被告持有第一級毒品海洛因之行為，係犯毒品危害
    防制條例第11條第1項之持有第一級毒品罪；施用第二級毒
    品甲基安非他命之行為，係犯毒品危害防制條例第10條第2
    項之施用第二級毒品罪。
  (二)被告施用前持有第二級毒品之低度行為，應為施用之高度行
    為所吸收，不另論罪。
  (三)被告所犯上開2罪，犯意各別，罪名不同，應分論併罰之。
  (四)爰審酌被告施用毒品時間非長，施用毒品係對於自身健康之
    戕害行為，對他人權益損害非鉅，持有毒品之數量，被告犯
    後坦承犯行，態度尚稱良好等一切情狀，分別量處如主文所
    示之刑，並定其應執行之刑及諭知易科罰金之折算標準。
  (五)扣案之第一級毒品海洛因（合計淨重1.3公克）、第二級毒
    品甲基安非他命（10包，合計毛重33.5公克，因未將毒品與
    包裝袋析離，故包裝袋部分併予沒收銷燬之），係查獲之毒
    品，應依毒品危害防制條例第18條第1項前段之規定沒收銷
    燬之；又供被告包裝上開第一級毒品海洛因使用之空包裝袋
    15個（扣得外包裝3包，經拆封後為12小包，合計15個空包
    裝袋）及吸食器1個，係供犯罪所用之物，且為被告所有，
    業經被告供明在卷可按，爰依刑法第38條第1項第2款併予宣
    告沒收。
、適用法律依據：
一、刑事訴訟法第284條之1、第299條第1項前段。
二、毒品危害防制條例第10條第2項、第11條第1項、第18條第1
    項前段。
三、刑法第11條前段、第41條第1項前段、第51條第5款、第38條
    第1項第2款。
本案經檢察官甲○○到庭執行職務。
中    華    民    國    98    年    4     月    29    日
                   刑事第十六庭  法  官  洪挺梧
以上正本證明與原本無異。
如不服本判決應於收受送達後10日內向本院提出上訴書狀，並應
敘述具體理由；其未敘述上訴理由者，應於上訴期間屆滿後20日
內向本院補提理由書（均須按他造當事人之人數附繕本）「切勿
逕送上級法院」。
                                 書記官  劉雅玲
中    華    民    國    98    年    4     月    29    日
附錄本判決論罪科刑法條：
毒品危害防制條例第10條
施用第一級毒品者，處6月以上5年以下有期徒刑。
施用第二級毒品者，處3年以下有期徒刑。
毒品危害防制條例第11條
持有第一級毒品者，處3年以下有期徒刑、拘役或新臺幣5萬元以
下罰金。
持有第二級毒品者，處2年以下有期徒刑、拘役或新臺幣3萬元以
下罰金。
持有專供製造或施用第一、二級毒品之器具者，處1年以下有期
徒刑、拘役或新臺幣1萬元以下罰金。
持有毒品達一定數量者，加重其刑至二分之一，其標準由行政院
定之。


司法院資訊處製作；財團法人民間司法改革基金會備份。
